【裁判字號】    97,訴緝,23
【裁判日期】    970519
【裁判案由】    違反毒品危害防制條例
【裁判全文】
臺灣彰化地方法院刑事判決             97年度訴緝字第23號
公  訴  人  臺灣彰化地方法院檢察署檢察官
被      告  甲○○
                    （另案在臺灣彰化監獄彰化分監執行中）
上列被告因違反毒品危害防制條例案件，經檢察官提起公訴（96
年度毒偵字第5576號），本院依簡式審判程序判決如下：
    主    文
甲○○施用第一級毒品，累犯，處有期徒刑捌月，扣案之海洛因
壹包（淨重零點零壹公克，空包裝重零點貳公克）沒收銷燬。
    事    實
一、甲○○前因施用第一、二級毒品案件，經本院於民國（下同
    ）93年1月12日，以92 年度訴字第1385號判決分別判處有期
    徒刑7月、3 月，定應執行刑為有期徒刑8月確定，嗣經入監
    執行，於94 年1月29日縮刑期滿執行完畢。又因施用毒品案
    件，經本院裁定送觀察、勒戒後，因無繼續施用毒品之傾向
    ，於92年7月6日執行完畢釋放，並由臺灣彰化地方法院檢察
    署檢察官以92 年度毒偵字第1622 號為不起訴處分確定。詎
    仍不知悛悔，另行基於施用第一級毒品海洛因之犯意，於觀
    察、勒戒執行完畢釋放後5年內之96年9月18日晚上6、7時許
    ，在其位於彰化縣芬園鄉○○路○ 段20巷36號之居所，以將
    海洛因摻水置入針筒後注射之方式，施用第一級毒品海洛因
    1次。嗣於96 年9月19日下午2時45分許，為警在彰化縣芬園
    鄉○○村○○路339巷巷內查獲，扣得海洛因1包（淨重0.01
    公克，空包裝重0.2 公克），並經其同意採尿送驗後，結果
    呈海洛因代謝物嗎啡陽性反應。
二、案經彰化縣警察局彰化分局報請臺灣彰化地方法院檢察署檢
    察官偵查起訴。
    理    由
一、除被告所犯為死刑、無期徒刑、最輕本刑為3 年以上有期徒
    刑之罪或高等法院管轄第一審案件者外，於前條第1 項程序
    進行中，被告先就被訴事實為有罪之陳述時，審判長得告知
    被告簡式審判程序之旨，並聽取當事人、代理人、辯護人及
    輔佐人之意見後，裁定進行簡式審判程序，刑事訴訟法第27
    3條之1第1項、第284 條之1分別定有明文。本件被告甲○○
    所涉係死刑、無期徒刑、最輕本刑為3 年以上有期徒刑之罪
    或高等法院管轄第一審案件以外之罪，並於本院行準備程序
    時就被訴事實為有罪之陳述，本院合議庭依前揭規定，經評
    議結果，裁定改由受命法官獨任行簡式審判程序，合先敘明
    。
二、上開事實，業據被告甲○○於本院準備程序及審理時坦承不
    諱（見本院97年度訴緝字第23號卷第21、27、28頁），且查
    ：
（一）被告尿液經以氣相層析質譜儀（即ＧＣ／ＭＳ）方法檢驗
      結果，確呈第一級毒品海洛因之陽性反應，有彰化縣警察
      局彰化分局委託鑑驗尿液代號與真實姓名對照認證單、詮
      昕科技股份有限公司96 年10月5日第00000000號濫用藥物
      尿液檢驗報告各1 紙附卷足證（見臺灣彰化地方法院檢察
      署96年毒偵字第5576號卷第21、22頁）；此外，復有照片
      10張、法務部調查局96年11月26日調科壹字第0962307995
      0號鑑定書1紙在卷可稽（見臺灣彰化地方法院檢察署96年
      毒偵字第5576號卷第18-20、40頁），及海洛因1包扣案可
      佐（見臺灣彰化地方法院檢察署96年毒偵字第5576號卷第
      37頁），是認被告自白核與事實相符。
（二）依鑑識實務，按海洛因施用入人體後水解還原成嗎啡，再
      循嗎啡之代謝方式排出體外，且吸食或施打煙毒者，經人
      體代謝作用於8 小時內，即有30％之量排出，24小時之後
      ，續有約剩餘量之90％再排出，72小時之後仍有剩餘微量
      排出，吸食或施打者個人體質不同，其排出時間亦會有差
      異。是依上開說明，佐以被告前揭尿液檢驗報告，被告自
      白於前揭時間施用第一級毒品海洛因1 次等語，足認被告
      自白核與事實相符，堪可採為論罪科刑之依據。
（三）被告前因施用毒品案件，經本院裁定送觀察、勒戒後，因
      無繼續施用毒品之傾向，於92年7月6日執行完畢釋放，並
      由臺灣彰化地方法院檢察署檢察官以92年度毒偵字第1622
      號為不起訴處分確定，有臺灣高等法院被告前案紀錄表及
      臺灣彰化地方法院檢察署刑案資料查註紀錄表各1 份在卷
      可按，其於前開觀察、勒戒執行完畢釋放後，5 年內再犯
      本案施用第一級毒品1 次之犯行，與毒品危害防制條例第
      23 條第2項之規定相符。本件事證明確，被告犯行堪以認
      定，應予依法論科。
三、核被告甲○○所為，係犯毒品危害防制條例第10條第1 項之
    施用第一級毒品罪。其施用第一級毒品而持有之低度行為，
    為施用第一級毒品之高度行為所吸收，不另論罪。又被告前
    因施用第一、二級毒品案件，經本院於93 年1月12日，以92
    年度訴字第1385號判決分別判處有期徒刑7月、3月，定應執
    行刑為有期徒刑8月確定，嗣經入監執行，於94年1月29日縮
    刑期滿執行完畢，此有臺灣高等法院被告前案紀錄表及臺灣
    彰化地方法院檢察署刑案資料查註紀錄表各1 份在卷可憑，
    其於受有期徒刑執行完畢後，5 年以內故意再犯本件有期徒
    刑以上之罪，為累犯，應依刑法第47條第1 項規定，加重其
    刑。爰審酌被告之素行、犯罪之動機、目的、施用毒品海洛
    因係戕害自身健康、手段、所生危害及其犯罪後之態度等一
    切情狀，量處如主文所示之刑。本件被告犯罪時間係在96年
    4月24日以後，並不符合中華民國96 年罪犯減刑條例所定之
    減刑要件，尚無依該條例規定予以減刑之餘地。扣案之白色
    粉末1包（淨重0.01公克，空包裝重0.2公克），經法務部調
    查局以化學呈色法、氣相層析質譜儀分析法檢驗，含海洛因
    成分，有該局96 年11月26日調科壹字第09623079950號鑑定
    書1紙在卷可查（見臺灣彰化地方法院檢察署96 年毒偵字第
    5576號卷第40頁），屬第一級毒品，係被告供本案施用海洛
    因犯行所用之物，據被告於本院審理中陳述明確（見本院97
    年度訴緝字第23號卷第28頁），應不問屬於犯人與否，依毒
    品危害防制條例第18條第1 項前段規定，沒收銷燬。
據上論斷，應依刑事訴訟法第273 條之1 第1 項、第299 條第 1
項前段，毒品危害防制條例第10條第1 項、第18條第1 項前段，
刑法第11條、第47條第1 項，判決如主文。
本案經檢察官莊佳瑋到庭執行職務。
中    華    民    國    97    年    5     月    19    日
                        刑事第三庭    法  官  林秉暉
上正本證明與原本無異。
如不服本判決，應於判決送達後10日內，向本院提出上訴書狀，
上訴書狀應「敘述具體上訴理由」，並按他造當事人之人數附繕
本。「切勿逕送上級法院」。
中    華    民    國    97    年    5     月    19    日
                                      書記官  梁高賓
毒品危害防制條例第10條第1項
施用第一級毒品者，處6月以上5年以下有期徒刑。


司法院資訊處製作；財團法人民間司法改革基金會備份。
